臺灣高等法院刑事裁定　　　　　　　　　　　　　　九十一年度毒抗字第一九七號
　　抗　告　人
　　即　被　告　甲○○
右抗告人因毒品危害防制條例案件，不服臺灣新竹地方法院九十一年度毒聲字第二三
六號，中華民國九十一年三月八日裁定，提起抗告，本院裁定如左：
    主  文
抗告駁回。
    理  由
一、原裁定意旨略以：抗告人即被告甲○○前因施用毒品案件，經送觀察、勒戒後，
    認無繼續施用毒品之傾向，由臺灣新竹地方法院檢察署於民國八十八年二月二日
    以八十七年度偵字第七八四六號不起訴處分確定後，復因施用第二級毒品案件，
    經觀察、勒戒後，認有繼續施用毒品之傾向，經臺灣新竹地方法院八十九年度毒
    聲字第一八○六號裁定送強制戒治，嗣因戒治期滿三月，成效經評定為合格，再
    由被告聲請臺灣新竹地方法院以九十年度毒聲字第六二號裁定停止戒治，所餘戒
    治期間付保護管束，於九十年七月七日保護管束期滿（此次施用毒品行為，經臺
    灣新竹地方法院檢察署聲請簡易判決處刑，已由臺灣新竹地方法院以八十九年度
    竹北簡字第二二四號判處有期徒刑五月確定），此有上開裁定、刑案資料查註紀
    錄表及本院被告全國前案紀錄表附卷可稽。被告於九十年十月七日八時五十分許
    回溯前九十六小時內之某時，在不詳處所施用第二級毒品安非他命，為警於九十
    年十月七日通知到場採驗尿液查獲，所採集尿液經送檢驗結果，呈甲基安非他命
    陽性反應，有尿液檢驗報告二紙在卷可佐，被告既係三犯施用第二級毒品罪，爰
    依毒品危害防制條例第二十條第三項但書之規定，裁定令入戒治處所施以強制戒
    治一年。
二、抗告意旨略以：其因尚有有期徒刑五月待執行，故隨警前往法院報到執行，並非
    因施用第二級毒品安非他命為警當場查獲，詎遭裁定強制戒治，自難甘服云云。
三、按三犯施用第二級毒品以上者，應由檢察官聲請法院令入戒治處所施以強制戒治
    ，毒品危害防制條例第二十條第三項但書定有明文。經查：被告因施用第二級毒
    品安非他命，經警於九十年十月七日採尿送驗，依ＴＯＸＩ─ＬＡＢ、免疫學分
    析法、氣相層析質譜分析法檢驗結果，均呈甲基安非他命陽性反應，有新竹縣衛
    生局九十年十月十二日出具之竹縣衛六字第九○○六六五號尿液檢驗單及昭信科
    技顧問股份有限公司出具之濫用藥物複驗檢體檢驗報告在卷可稽（見偵查卷第四
    、五頁）。又「尿液毒品檢驗若使用氣相層析質譜儀分析法確認，則可完全排除
    偽陽性之干擾，為目前最具公信力的檢驗方法」，有法務部調查局第六處（八七
    ）發技（一）字第八七○七四五七四號函可按（見原審卷第三、四頁），是昭信
    科技顧問股份有限公司採用之檢驗方法可完全排除偽陽性之干擾，檢驗結果堪以
    採信。而被告對於上開尿液檢驗結果，亦未有不同意見。又被告前因施用毒品案
    件，經送觀察、勒戒後，認無繼續施用毒品之傾向，由臺灣新竹地方法院檢察署
    於民國八十八年二月二日以八十七年度偵字第七八四六號不起訴處分確定後，復
    因施用第二級毒品案件，經觀察、勒戒後，認有繼續施用毒品之傾向，經臺灣新
    竹地方法院八十九年度毒聲字第一八○六號裁定送強制戒治，嗣因戒治期滿三月
    ，成效經評定為合格，再由被告聲請臺灣新竹地方法院以九十年度毒聲字第六二
    號裁定停止戒治，所餘戒治期間付保護管束，於九十年七月七日保護管束期滿，
    此有上開裁定在卷可稽。故被告有三犯第二級毒品安非他命之事實，足以認定。
    原審因而依毒品危害防制條例第二十條第三項但書之規定，裁定令被告入戒治處
    所強制戒治，經核並無不合。被告僅以非為警當場查獲而係自行到案執行他案刑
    期，始為警發覺施用毒品情事為由，提起抗告，為無理由，應予駁回。
四、據上論斷，應依刑事訴訟法第四百十二條，裁定如主文。
中      華      民      國      九十一      年      四    月    十二    日
                              臺灣高等法院刑事第十一庭
                                  審判長法  官  楊  照  男
                                        法  官  陳  炳  彰
                                        法  官  王  詠  寰
右正本證明與原本無異。
不得抗告。
                                        書記官  駱  麗  君
中      華      民      國      九十一      年      四    月    十二    日
